臺灣板橋地方法院刑事判決　　　　　　　 96年度訴字第121號
公　訴　人　臺灣板橋地方法院檢察署檢察官
被　　　告　甲○○
　　　　　　　　　　　之1
選任辯護人　黃文祥律師
　　　　　　鄭淑燕律師
上列被告因偽證案件，經檢察官提起公訴（九十五年度偵字第一
八四二五號），被告於準備程序進行中，就被訴犯罪事實為有罪
之陳述，本院告知簡式審判程序之旨，並聽取其與公訴人之意見
後，經本院合議庭裁定由受命法官獨任進行簡式審判程序審理後
，判決如下：
    主  文
甲○○於執行審判職務之公署審判時，證人於案情有重要關係之
事項，供前具結，而為虛偽陳述，處有期徒刑肆月。緩刑參年。
    事  實
一、甲○○於民國九十四年十二月八日下午八時十四分許，在臺
    灣板橋地方法院檢察署（下稱板橋地檢署）九十四年度選他
    字第八０號偵查中，接受檢察官訊問時具結證稱：九十四年
    九月二日係同事白永昆以同事聚餐之名義邀約至臺北縣板橋
    市吉立餐廳，平日聚餐是各自付費，當日聚餐不用付費且有
    候選人廖裕得到場，當日聚餐認識羅伯村，羅伯村請參予聚
    餐之人支持廖裕德，廖裕德到場後亦自我介紹係候選人，請
    參予聚餐之人多支持，遂知悉廖裕德為參選之人員，當時僅
    認識陳揚綢、林麗雲、白永昆、簡惠玲、吳蕭雯及梁書萍等
    人，其餘並不認識，始知悉並非普通餐會等語，嗣該案經板
    橋地檢署檢察官以九十五年度選偵字第三一號對羅柏村、白
    永昆及許明進提起公訴，由本院以九十五年度選訴字第五號
    案件審理中，甲○○竟基於偽證之犯意，於九十五年六月十
    五日下午二時，在本院第二十三法庭，本院審理該案時，以
    證人身分供前具結，於案情有重要關係之事項而證稱：羅伯
    村自我介紹時，僅說自己名字，並未要參予聚餐之人支持廖
    裕德，伊並不認識廖裕德，亦不知悉廖裕德何以至聚餐現場
    ，廖裕德至現場後僅向聚餐之人之人打招呼介紹自己為廖裕
    德，向聚餐之人說辛苦了，在半小時間僅聊平常之事，未言
    及支持廖裕德之事云云，為虛偽陳述（該案經本院於九十五
    年六月三十日以九十五年度選訴字第五號刑事判決羅柏村、
    白永昆及許明進共同對於有投票權之人行求不正利益而約其
    投票權為一定之行使罪，各處有期徒刑四月，並均得易科罰
    金，均禠奪公權二年，嗣經臺灣高等法院於九十五年十月二
    十五日以九十五年度選上訴字第六０號刑事判決均諭知無罪
    ，經檢察官於九十六年一月八日提起上訴，尚未確定）。
二、案經板橋地檢署檢察官自動簽分偵查起訴。
    理  由
壹、程序方面：本件被告甲○○所犯係死刑、無期徒刑、最輕本
    刑五年以上有期徒刑以外之罪，其於準備程序就前揭被訴事
    實為有罪之陳述，經法官告知簡式審判程序之旨，並聽取其
    與公訴人之意見後，本院認無不得或不宜改依簡式審判程序
    進行之處，爰依刑事訴訟法第二百七十三條之一第一項、第
    二百八十四條之一之規定，由本院合議庭裁定本件由受命法
    官獨任進行簡式審判程序，合先敘明。
貳、實體方面：
一、上開事實，業據被告甲○○於本院訊問時自白不諱，並有板
    橋地檢署九十四年度選他字第八０號被告於九十四年十二月
    八日之偵訊筆錄及結文（詳見該偵查卷第二一六至二一八頁
    ）、本院九十五年度選訴字第五號被告於九十五年六月十五
    日審判筆錄及結文（詳見該審理筆錄第十九至二十三頁）各
    乙份在卷可稽，又有證人陳玉雲、游月貞、林清濃、陳楊綢
    於前開案件之於偵訊及本院審理時之證述，足證被告於前開
    案件本院審理中所為之證述係屬虛偽之陳述無疑。故被告之
    自白核與事實相符，堪以採信。故本件事證明確，被告犯行
    可以認定，應予依法論科。
二、論罪科刑部分：
(一)、法律修正後之適用：被告行為後，刑法於九十四年二月二日
    修正公布，於九十五年七月一日施行，而刑法施行法亦於九
    十五年六月十四日增訂第一條之一。而修正後刑法第二條第
    一項規定：「行為後法律有變更者，適用行為時之法律。但
    行為後之法律有利於行為人者，適用最有利於行為人之法律
    。」係規範行為後法律變更所生新舊法律比較適用之準據法
    ，於新法施行後，應適用修正後刑法第二條第一項之規定，
    為「從舊從輕」之比較。且比較時應就罪刑有關之共犯、未
    遂犯、想像競合犯、牽連犯、連續犯、結合犯，以及累犯加
    重、自首減輕暨其他法定加減原因（如身分加減）與加減例
    等一切情形，綜其全部罪刑之結果而為比較；而緩刑之宣告
    ，僅涉及刑罰是否執行，非屬刑法第二條所指之法律變更，
    無庸比較新舊法，應逕行適用修正後刑法規定，最高法院九
    十五年五月二十三日第八次刑事庭會議可資參酌，合先敘明
    。
(二)、核被告所為，係犯刑法第一百六十八條之偽證罪。查前開案
    件經檢察官起訴後，業經本院於九十五年六月三十日以九十
    五年度選訴字第五號刑事判決羅柏村、白永昆及許明進共同
    對於有投票權之人行求不正利益而約其投票權為一定之行使
    罪，各處有期徒刑四月，並均得易科罰金，均禠奪公權二年
    ，嗣經臺灣高等法院於九十五年十月二十五日以九十五年度
    選上訴字第六０號刑事判決均諭知無罪，經檢察官於九十六
    年一月八日提起上訴，尚未確定，此有上開判決書及本院公
    務電話紀錄（詳見本院卷第十九頁）在卷可稽，故被告已於
    所虛偽陳述之前開案件裁判確定前自白，應依刑法第一百七
    十二條之規定，減輕其刑。爰審酌被告於具結後虛偽陳述，
    有使裁判陷於錯誤之危險，惟其素行尚佳，此有臺灣高等法
    院被告前案紀錄表附卷可參，且於犯罪後已於前開案件確定
    前坦承犯行，態度尚稱良好等一切情狀，量處如主文所示之
    刑，以資懲儆，至公訴人雖當庭具體求刑六月以上、一年以
    下有期徒刑等語，惟審酌前開情狀，及被告符合刑法第一百
    七十二條之規定減輕其刑，故認公訴人前開求刑尚屬過重，
    附予敘明。末查被告前未曾受有期徒刑以上刑之宣告乙節，
    此有上開紀錄表可參，是其因一時失慮，偶罹刑典，其經此
    刑之宣告後，應知警惕而無再犯之虞，本院因認暫不執行其
    刑為當，爰依刑法第七十四條第一項第一款之規定，併予宣
    告緩刑三年，用啟自新。
據上論斷，依刑事訴訟法第二百二十九條第一項前段、第二百七
十三條之一第一項，刑法第一百六十八條、第一百七十二條、第
七十四條第一項第一款，裁定如主文。
本案經檢察官彭聖斐到庭執行職務。
中　　華　　民　　國　　96　　年　　3 　　月　　22　　日
　　　　　　　　　刑事第六庭法　官  饒金鳳
以上正本證明與原本無異。
如不服本判決，應於判決送達後十日內，向本院提出上訴狀。
                            書記官  王春森
中　　華　　民　　國　　96　　年　　3 　　月　　22　　日
附錄本案論罪科刑之法律條文：
中華民國刑法第一百六十八條：
於執行審判職務之公署審判時或於檢查官偵查時，證人、鑑定人
、通譯於案情有重要關係之事項，供前或供後具結，而為虛偽陳
述者，處七年以下有期徒刑。
